【裁判字號】    98,勞訴,17
【裁判日期】    981029
【裁判案由】    給付薪資等
【裁判全文】
臺灣彰化地方法院民事判決              98年度勞訴字第17號
原      告  己○○
原      告  丁○○
原      告  戊○○
兼上原告
訴訟代理人  丙○○
原告兼共同
訴訟代理人  甲○○
被      告  釜立企業有限公司
法定代理人  乙○○
上列當事人間給付薪資等事件，本院於民國98年10月15日言詞辯
論終結，判決如下：
    主  文
被告應給付原告甲○○新台幣肆拾陸萬伍仟肆佰捌拾陸元，原告
己○○新台幣陸拾萬陸仟佰零肆元，原告丁○○新台幣貳拾肆
萬伍仟玖佰壹拾捌元，原告戊○○新台幣壹拾貳萬肆仟陸佰肆拾
壹元，原告丙○○新台幣壹拾貳萬陸仟柒佰柒拾玖元，及均自民
國98年4 月26日起至清償日止按年息百分之五計算之利息。
訴訟費用由被告負擔。
本判決除原告己○○以新台幣貳拾萬貳仟壹佰零壹元供擔保後得
假執行外，其餘判決均得假執行。
    事實及理由
一、本件被告受合法通知，未於言詞辯論期日到場，核無民事訴
    訟法第386 條各款所列情形，爰依原告之聲請，由其一造辯
    論而為判決，先予敘明。
二、原告起訴主張：原告甲○○、己○○、丁○○、戊○○、丙○○等5 人分別自民國( 下同)84 年6 月1 日、87年1 月12
    日、93年10月29日、96年3 月21日、96年5 月10日起受僱於
    被告釜立企業有限公司，詎被告釜立公司竟於98年3 月28日
    無預警停止公司運作，被告公司之法定代理人乙○○亦不見
    行蹤，完全斷絕聯絡，致公司歇業，為此，請求被告給付原
    告甲○○等5 人之在職期間未發工資、勞工預告期間之工資
    、資遣費及特別休假日之工資。茲將被告應給付原告之金額
    明細分述如下：
(一)原告甲○○部分：
 (1)在職期間未發工資：本件被告自98年3 月28日片面終止勞動
    契約，98年3 月1 日至98年3 月27日之工資尚未給付，原告
    甲○○每月薪資為新台幣( 下同)28,836 元，被告應給付上
    開未發工資，共計25,115元( 計算式：28,836元×27/31 日
    =25,115 元，元以下四捨五入，下同) 。
 (2)預告期間之工資：勞動契約終止前6 個月即97年9 月28日至
    98年3 月27日之平均薪資為28,544元( 計算式：[(28, 853
    元×3/30日)+28,853元+28,853 元+28,836 元+28,836 元+2
    8,836 元+25,115 元]/181 日×30日=28,544 元) ，依勞動
    基準法第16條第1 項第3 款及第3 項規定，請求預告期間30
    日之工資，即被告應給付原告28,544元。
 (3)資遣費：原告任職期間為13年9 月又27日，依勞動基準法第
    17條，請求被告給付13又10/12 個月之平均工資資遣費394,
    859 元( 計算式：28,544元×13月+28,544 元×10/12 月=3
    94,859元) 。
 (4)98年度特別休假日之工資：依勞動基準法第38條第3 款、第
    4 款及第39條前段規定，特別休假日之日數為17日+(1/30×
    10/12)日，其工資為16,968元( 計算式：28,544元×17/30
    日+28,544 元×(1/30 ×10/12)日=16,968 元) 。
綜上，被告應給付原告甲○○共465,486 元。
(二)原告己○○部分：
 (1)在職期間未發工資：本件被告自98年3 月28日片面終止勞動
    契約，98年3 月1 日至98年3 月27日之工資尚未給付，原告
    己○○每月薪資為44,784元，被告應給付上開未發工資，共
    計39,005元( 計算式：44,784元×27/31 日=39,005 元) 。
 (2)預告期間之工資：勞動契約終止前6 個月即97年9 月28日至
    98年3 月27日之平均薪資為44,465元( 計算式：[(45, 198
    元×3/30日)+45,198元+45,198 元+44,784 元+44,784 元+4
    4,784 元+39,005 元]/181 日×30日=44,465 元) ，依勞動
    基準法第16條第1 項第3 款及第3 項規定，請求預告期間30
    日之工資，即被告應給付原告44,465元。
 (3)資遣費：被告任職期間為11年2 月又16日，依勞動基準法第
    17條，被告應給付11又3/12個月之平均工資資遣費500,231
    元( 計算式：44,465元×11月+44,465 元×3/12月=500,231
    元) 。
 (4)98年度特別休假日之工資：依勞動基準法第38條第3 款、第
    4 款及第39條前段規定，特別休假日之日數為15+(1/30×3/
    12) 日，其工資為22,603元( 計算式：44,465元×15/30 日
    +44,465元× (1/30×3/12)日=22,603元)。
綜上，被告應給付原告己○○共606,304元。
(三)原告丁○○部分：
 (1)在職期間未發工資：原告丁○○每日底薪1,500 元，職務加
    給( 全勤)2,000元，津貼800 元，月休4 日，平均每月薪資
    為41,800元( 計算式：1,500 元×26日+2,000元+800元=41,
    800 元) ，又原告丁○○98年3 月份上班日合計23日，又分
    別於19日加班1.5 小時，20日加班1 小時、25日加班1 小時
    ，共計加班3.5 小時，依勞動基準法第24條第1 款規定按每
    小時工資加給三分之一，併入工資計算，未發給工資為38,1
    75元( 計算式：(1,500元×23日+2,000元+800元)+(1,500元
    /8小時×3.5 小時)+ (1,500 元/8小時×3.5 小時×1/3)=3
    7,300 元+656元+219元=38,175 元) 。
 (2)預告期間之工資：勞動契約終止前6 個月即97年9 月28日至
    98年3 月27日之平均薪資為36,042元( 計算式：[(34,178元
    ×3/30日)+36,678元+39,753 元+38,118 元+30,543 元+30,
    768 元+38,175 元]/181 日×30日=36,042 元) ，依勞動基
    準法第16條第1 項第3 款及第3 項規定，請求預告期間30日
    之工資，即被告應給付原告36,042元。
 (3)資遣費：原告丁○○任職期間為4 年4 月又27日，依勞動基
    準法第17條，被告應給付4 又5/12個月之平均工資之資遣費
    159,186 元( 計算式：36,042元×4 月+36,042 元×5/12月
    =159,186元) 。
 (4)98年度特別休假日之工資：依勞動基準法第38條第2 款及第
    39條前段規定，特別休假日之日數為10+(1/30×5/12) 日，
    其工資為12,515元( 計算式：36,042元×10/30 日+36,042
    元×(1/30 ×5/12) 日=12,515 元) 。
綜上，被告應給付原告丁○○共245,918 元。
(四)原告戊○○部分：
 (1)在職期間未發工資：原告戊○○每日底薪1,300 元，職務加
    給( 全勤)2,000元，津貼3,000 元，月休4 日，平均每月薪
    資為38,800元( 計算式：1,300 元×26日+2,000元+3,000元
    =38,800 元) ，又原告丁○○98年3 月份上班日合計21日，
    又分別於25日加班1.5 小時、26日加班2.5 小時，共計加班
    4 小時，依勞動基準法第24條第1 款、第2 款規定按每小時
    工資加給三分之一及三分之二，併入工資計算，未發給工資
    為33,194元( 計算式：(1,300元×21日+2,000元+3,000元)+
     (1,300 元/8小時×4 小時)+(1,300元/8小時×3.5 小時×
    1/3)+(1,300 元/8小時×0.5 小時×2/3)= 32,300元+650元
    +190元+54 元=33,194 元) 。
 (2)預告期間之工資：勞動契約終止前6 個月即97年9 月28日至
    98年3 月27日之平均薪資為30,653元( 計算式：[(32,323元
    ×3/30日)+30,473元+37,824 元+32,230 元+22,805 元+25,
    181 元+33,194 元]/181 日×30日=30,653 元) ，依勞動基
    準法第16條第1 項第2 款及第3 項規定，請求預告期間20日
    之工資，即被告應給付原告20,435元( 計算式：30,653元×
    20/30 日=20,435 元) 。
 (3)資遣費：原告戊○○任職期間為2 年又7 日，依勞動基準法
    第17條，被告應給付2 又1/12個月之平均工資之資遣費63,8
    60元( 計算式：30,653元×2 月+30,653 元×1/12月=63,86
    0 元) 。
 (4)98年度特別休假日之工資：依勞動基準法第38條第1 款及第
    39條前段規定，特別休假日之日數為7 日，其工資為7,152
    元( 計算式：30,653元×7/30日=7,152元) 。
綜上，被告應給付原告戊○○共124,641 元。
(五)原告丙○○部分：
 (1)在職期間未發工資：原告丙○○每日底薪1,300 元，職務加
    給（全勤）2,000 元，津貼3,000 元，月休4 日，平均每月
    薪資為38,800元( 計算式：1,300 元×26日+2,000元+3,000
    元=38,800 元) ，又原告丙○○98年3 月份上班日合計22日
    ，又分別於9 日加班2.5 小時、12日加班1.5 小時、14日加
    班0.5 小時、25日加班1 小時，共計加班5.5 小時，依勞動
    基準法第24條第1 款、第2 款規定按每小時工資加給三分之
    一及三分之二，併入工資計算，未發給工資為37,819元( 計
    算式：(1,300元×22日+2,000元+3,000元)+(1,300元/8小時
    ×5.5 小時)+( 1,300 元/8小時×5 小時×1/3)+(1,300 元
    /8 小 時×0.5 小時×2/3 )=36,600元+894元+271元+54 元
    =37,819 元) ，惟查，原告工作22日之薪資應為33,600元，
    原告主張之數額為36,600元，應屬筆誤，在職未發工資合計
    應為34,819元，併予敘明。
 (2)預告期間之工資：勞動契約終止前6 個月即97年9 月28日至
    98年3 月27日之平均薪資為32,298 元( 計算式：[( 32,538
    元×3/30日)+32,763元+35,138 元+35,505 元+22,805 元+2
    7,580 元+37,819 元]/181 日×30日=32,298 元) ，依勞動
    基準法第16條第1 項第2 款及第3 項規定，請求預告期間20
    日之工資，即被告應給付原告預告期間工資為21,532元( 計
    算式：32,298元×20/30 日=21,532 元) 。
 (3)資遣費：原告丙○○任職期間為1 年10月又18日，依勞動基
    準法第17條，被告應給付1 又11/12 個月之平均工資之資遣
    費61,905元( 計算式：32,298元+32,298 元×11/12 月=61,
    905 元) 。
 (4)98年度特別休假日之工資：依勞動基準法第38條第1 款及第
    39條前段規定，特別休假日之日數7+(1/30 ×11/12)日，其
    工資為8,523 元( 計算式：(32,298 元×7/30日)+32,298元
    ×(1/30 ×11/12 ) 日=8,523元) 。
綜上，在職期間未發給工資逾34,819元部分應予以扣除，被告應
給付原告丙○○共計126,779 元。
三、按雇主違反勞動契約或勞工法令，致有損害勞工權益之虞者
    ，勞工得不經預告終止契約，勞動基準法第14條第6 款定有
    明文。經查，本件被告釜立公司於98年3 月28日無預警歇業
    ，原告甲○○等人於98年4 月17日召開勞資爭議協調會，惟
    法定代理人乙○○未出席會議與原告甲○○等人協調，因被
    告釜立公司違反勞動契約，致有損害勞工之虞之情形，原告
    甲○○等5 人依上開規定不經預告終止契約，並依同法第17
    條、第18條請求資遣費及預告期間之工資，及契約終止前，
    被告釜立公司尚未給付之工資，於法未有不合。
四、另查，原告甲○○等5 人主張之事實，已據其提出與所述相
    符之勞工保險卡、上海商業銀行存摺、攷勤表及彰化縣勞資
    關係協進會勞資爭議協調會會議紀錄及釜立企業有限公司歇
    業事實認定表等影本為證，而被告經公示送達後，仍未到場
    陳述或答辯，有公示送達之登報資料一份附卷可參，是原告
    主張被告無預警停止公司及未給付工資等事實自堪信為真，
    惟原告丙○○關於請求在職期間未發工資部分，因原告所列
    數額有誤，故超過34,819元部分，應屬筆誤，由本院更正後
    不另為駁回之諭知，如上開說明。
五、從而，原告甲○○等5 人依僱傭契約之法律關係提起本件訴
    訟，請求被告在職期間未發工資、資遣費、預告期間之工資
    、特休假日之工資，另依勞動基準法施行細則第8 條規定，
    依勞動基準法第17條規定資遣費應於終止勞動契約後30日內
    發給規定，被告於98年3 月28日片面終止契約，原告請求30
    日後起算即自98年4 月26日起至清償日止，按週年利率百分
    之5 計算之利息（其餘工資屬定期給付亦均屆清償期），為
    有理由，應予准許。
六、假執行之宣告：
    原告己○○陳明願供擔保，聲請宣告假執行，核無不合，爰
    酌定相當擔保金額准許之。其餘判決所命給付金額未逾50萬
    元，依民事訴訟法第389 條第1 項第5 款規定職權宣告假執
    行。
七、結論：原告之訴為有理由，依民事訴訟法第385 條第1 項前
    段、第78條，第389 條第1 項第5 款、第390 條第2 項判決
    如主文。
中    華    民    國    98    年    10    月    29    日
                  民事第二庭    法  官  李言孫
以上正本係照原本作成。
如對本判決上訴，須於判決送達後20日內向本院提出上訴狀。
中    華    民    國    98    年    10    月    29    日
                                書記官  施惠


司法院資訊處製作；財團法人民間司法改革基金會備份。
